臺灣屏東地方法院民事裁定
110年度消債更字第83號
聲  請  人  
即 債務 人  徐麗雯  

代  理  人  陳欣怡律師
上列當事人因消費者債務清理事件聲請更生，本院裁定如下：
    主  文
債務人徐麗雯自民國111年3月9日中午12時起開始更生程序。
命司法事務官進行本件更生程序。
    理  由
一、按債務人不能清償債務或有不能清償之虞；且無擔保或無優
    先權之本金及利息債務總額未逾新臺幣（下同）1,200 萬者
    ，於法院裁定開始清算程序或宣告破產前，得向法院聲請更
    生；又法院開始更生程序之裁定，應載明其年、月、日、時
    ，並即時發生效力；法院裁定開始更生或清算程序後，得命
    司法事務官進行更生或清算程序。消費者債務清理條例（下
    稱消債條例）第3 條、第42條第1 項、第45條第1 項及第16
    條第1 項前段分別定有明文。
二、聲請意旨略以：聲請人積欠約1,340,947元之債務，有不能
    清償之情，且曾於110年7月間，與最大債權金融機構渣打國
    際商業銀行股份有限公司進行消費者債務清理前置協商，惟
    因無法負擔協商條件而協商不成立。又聲請人之無擔保或無
    優先權之債務總額未逾1,200 萬元，復未經法院裁定開始清
    算程序或宣告破產，爰聲請准予裁定更生等語。
三、經查：
  ㈠聲請人之上開主張，業據其提出財團法人聯合徵信中心當事
    人綜合信用報告書、全國財產稅總歸戶財產查詢清單、107
    至109 年度綜合所得稅各類所得資料清單、勞工保險被保險
    人投保資料表等件為證，復經本院核閱110年度消債調字第5
    號全卷資料無誤。是聲請人既與債權人前置協商不成立，其
    提出本件聲請，於法有據。
  ㈡關於聲請人收入部分，聲請人受僱於宏毅科技工業有限公司
    ，現每月所得平均約為27,851元，有員工薪資條可參，應以
    此認聲請人每月所得。至聲請人之支出部分，聲請人陳稱每
    月必要支出共為29,081元，惟未提出全部單據供本院審酌，
    應依消債條例第64條之2第1項規定，以111年衛生福利部公
    告每人每月最低生活費之1.2 倍計算之數額17,076元為計算
    基準。又聲請人之父，年約70歲，108、109年無所得，名下
    無不動產等情，有戶籍謄本、108 至109 年度綜合所得稅各
    類所得資料清單、全國財產稅總歸戶財產查詢清單可參，堪
    認有受聲請人扶養之必要。而上開扶養義務應由聲請人及其
    母共同負擔，是依消債條例第64條之2 第2 項規定，以上開
    每人每月最低生活費1.2 倍計算，聲請人應負擔其父之扶養
    費為8,538元（計算式：17,076÷2＝8,538），則聲請人主張
    低於上開金額之扶養費4,000元，洵堪採信。另聲請人育有
    子女，分別年約19歲、19歲及16歲，該等19歲之女108年分
    別有所得10,950元、13,275元、109 年則分別有所得14,457
    元、11,218元，至另名16歲之女108、109年均無所得，其等
    名下無財產，現均在學，有戶籍謄本、108 至109 年度綜合
    所得稅各類所得資料清單、全國財產稅總歸戶財產查詢清單
    、入學通知書、學雜費自行收納款項統一收據、入學錄取通
    知單可佐，堪認有受聲請人扶養之必要。又聲請人雖與其配
    偶離婚，惟依民法第1116條之2 規定，該扶養義務仍應由聲
    請人及其前配偶共同負擔，另其等每月分別領有補助款9,55
    9元、8,371元及8,044元，有領取補助款存摺影本可參，此
    部分應予扣除，是依消債條例第64條之2第2項規定，以上開
    每人每月最低生活費1.2倍計算，聲請人應負擔之扶養費為1
    2,627元（計算式：【17,076×3－9,559－8,371－8,044】÷2＝12
    ,627），則聲請人主張低於上開金額之扶養費12,000元，應
    屬確實。
  ㈢綜上，聲請人每月可支配所得扣除必要生活費及扶養費後，
    已無剩餘。聲請人名下固有國泰人壽保險股份有限公司之保
    單，有保單資訊表可佐，惟本院審酌上開保單未解約前尚無
    法用以清償，而聲請人積欠之無擔保及無優先權債務至少已
    達826,380元，另有擔保債權亦達494,962元，有前置調解債
    權明細表、債權人裕融企業股份有限公司之陳報狀可考，堪
    認聲請人有不能清償債務之情事，而有更生之原因。此外，
    本件查無消債條例第46條各款所定應駁回更生聲請之事由存
    在，則聲請人所為聲請，應屬有據，爰命司法事務官進行本
    件更生程序。
四、依首開規定，裁定如主文。
中　　華　　民　　國　　111 　年　　3 　　月　　 9　　日
                  民事庭  法　官　彭聖芳
正本係照原本作成。
本裁定不得抗告。
中　　華　　民　　國　　111 　年　　3 　　月　　9 　　日
                          書記官  孫秀桃